臺灣高等法院刑事裁定
111年度抗字第440號
抗  告  人
即  被  告  周文賢





上列抗告人即被告因偽造文書等案件，不服臺灣基隆地方法院中
華民國111年3月15日裁定（110年度訴字第366號），提起抗告，
本院裁定如下：
    主  文
抗告駁回。                                              
    理  由
一、原裁定意旨略以：抗告人即被告周文賢經訊問後，自白犯行
    ，且有起訴書所載之證據可佐，足認涉犯刑法第320條第1項
    、第339條第2項、第216條、第220條第2項、第210條、槍砲
    彈藥刀械管制條例第15條第1、2款之罪，犯罪嫌疑重大，且
    經通緝到案，更有多件通緝案件偵查列管中，明顯有逃亡之
    事實，有羈押保全審判之必要，依刑事訴訟法第101條第1項
    第1款，自民國111年3月15日起羈押3月等語。
二、抗告意旨略以：原裁定意旨以被告經訊問後自白犯行，有羈
    押之必要，但本案於偵查中曾經交保候傳，且刑法之偽造文
    書罪，須以足生損害於公眾或他人為成立要件，所謂足生損
    害，係指他人有可受法律保護之利益，遭受損害或有受損害
    之虞，若無損他人合法利益，即與偽造文書之構成要件不合
    。為此，請求撤銷原裁定，准被告交保候傳等語。
三、按羈押係以保全證據、確保刑事程序進行或刑罰之執行為目
    的之強制處分。刑事被告經法官訊問後，有無刑事訴訟法第
    101條第1項各款或第101條之1第1項各款所規定之情形而予
    以羈押，法院僅須審查被告犯罪嫌疑是否重大、有無羈押原
    因，以及有無憑藉羈押以保全證據調查、程序進行或刑罰執
    行之必要，由法院就具體個案情節予以斟酌決定，如就客觀
    情事觀察，法院許可羈押之裁定，在目的與手段間之衡量並
    無明顯違反比例原則情形，即無違法或不當可言，至於被告
    是否成立犯罪，乃本案實體上應予判斷之問題。
四、經查：被告涉犯竊盜、詐欺、行使偽造準私文書、未經許可
    於夜間在公共場所攜帶刀械等罪，經檢察官於110年10月21
    日提起公訴，由原審法院以110年度訴字第366號案審理。嗣
    被告經合法通知無正當理由不到庭，遭原審法院發布通緝，
    於111年3月15日緝獲歸案，有通緝書及臺北市政府警察局萬
    華分局通緝案件移送書在卷可憑（原審卷第281至283頁、第
    287頁）。被告經法院訊問後，承認起訴書所載犯罪事實，
    並有起訴書所載之證據可佐，足認涉犯刑法第320條第1項、
    第339條第2項、第216條、第220條第2項、第210條、槍砲彈
    藥刀械管制條例第15條第1、2款之罪，犯罪嫌疑重大，且經
    通緝到案，復依據原審卷所示，被告前曾經合法通知無正當
    理由不到庭，復拘提無著，經原審於111年1月6日第一次發
    布通緝，但因另案遭緝獲歸案，故而撤銷通緝，並定111年2
    月23日進行準備程序，傳票於同年月10日送達被告本人簽收
    ，惟被告屆期又無故不到庭，依其前案紀錄表尚有多案同時
    遭通緝列管，認有逃亡之事實，被告亦自稱沒有辦法交保或
    通知任何人辦理等語，可見具保、限制住居等手段均不足擔
    保審判程序順利進行，原審審酌訴訟進行程度，認有羈押之
    必要，依刑事訴訟法第101條第1項第1款，自111年3月15日
    起執行羈押，乃本於事實審法院就案件具體情形依法裁量職
    權之行使，目的與手段間並無違反比例原則，尚無違法或不
    當之可言。抗告意旨以其所為並未造成他人法益損害而不成
    立偽造文書罪云云，乃屬實體事項之抗辯，非羈押時審究，
    至於被告於本案偵查時亦曾遭羈押，嗣因另案執行觀察勒戒
    及刑之執行，方經檢察官聲請撤銷羈押，並非如抗告意旨所
    稱具保停止羈押，抗告意旨此節亦屬有誤，且前開觀察勒戒
    與刑之執行於110年10月9日即已執行完畢出監，當無可執先
    前另案執行之事由認本件羈押無必要。本件抗告，核無理由
    ，應予駁回。
據上論斷，應依刑事訴訟法第412 條，裁定如主文。
中　　華　　民　　國　　111 　年　　3 　　月　　25　　日
                  刑事第六庭  審判長法　官  劉方慈
                                    法　官  朱嘉川
                                    法　官  許曉微
以上正本證明與原本無異。
不得再抗告。
                                    書記官  徐仁豐
中　　華　　民　　國　　111 　年　　3 　　月　　25　　日